# 开具发票是否属于履约义务

提问人：renaiqiang 时间：2019-11-10 06:30:18
在新收入准则下，以合同为基础，按照履约义务是否完成为标准，去确认收入，确认有合同资产与应收账款科目，关于开具发票是否属于履约义务呢，例如：合同约定， 2019 年 1 月 1 日交货,2019 年 5 月 1 日开发票，发票开具后 3 个月内付款。
履约义务在 2019 年 1 月 1 日已经完成，公司是确认应收账款合适，还是合同资产合适？

回答人：chenyiwei
履约义务是是指合同中企业向客户转让可明确区分商品的承诺。开具发票本身不是一项单独的履约义务。
虽然要开具发票后才有权利收款，但是 “开具发票” 这一行为对卖方而言无需额外时间和成本即可完成，并使其单方面受益而无需承担其他额外的责任和义务，因此可以合理预期这一行为必然会发生，所以在履约义务履行完毕后，应确认应收账款而不是合同资产。